# 关于非经常性损益项目所得税影响数的计算

提问人：wx_5ae078111224 时间：2023-07-24 10:44:18
请问陈版主，我从中审众环主页最新下载了《中审众环研究 2020 》，其中对于“问题5-4-14（非经常性损益项目所得税影响数的计算）”中对应四种情形的影响，我有几点疑问：① “情形情形 3 ：税前利润总额-100万元，非经常性损益-1000万元，年末可弥补亏损-100万元，企业未就可弥补亏损确认递延所得税资产”，解答中描述“非经常性损益项目的所得税影响数=225万元”，我理解应该=0-225=-225万元，方向与PDF中相反；
② “情形情形 4 ：税前利润总额-100万元，非经常性损益-1000万元，年末可弥补亏损-100万元，企业就可弥补亏损确认递延所得税资产 25 万元”，解答中描述“非经常性损益项目的所得税影响数=225-（-25）=250万元”，我理解应该=-25-225=-250万元，方向与PDF中相反。情形 3 和情形 4 我的理解都是【包括经常性损益影响的所得税费用】-【无非经常性损益影响的所得税费用 】，可能系我的理解有误，请陈版主指教。
③ 另外，关于“情形情形 2 ：：税前利润总额-100万元，非经常性损益 1000 万元，年末可弥补亏损-100万元，企业就可弥补亏损确认递延所得税资产 25 万元”，解答中描述“非经常性损益项目的所得税影响数=-25-（-275）=250万元”，这与我的理解一致，只是之前在其他网站【https://www.kuaijitoutiao.com/article/238959】描写是“（-275）-(-25)=250万元”，所以想再次确认一下。
④ 另外，如果进一步拓展，假设企业上年度亏损，就可弥补亏损额确定了递延所得税资产。本年度盈利弥补部分上年度的亏损，非经常性损益为正数，这种情况下，因为正数的非经常性损益有减少可弥补亏损的作用，即递延所得税资产减少，所得税费用增加，所以非经常性损益项目的所得税影响数系正影响吧？不确定是否正确，请陈版主指教。
谢谢！！

回答人：chenyiwei
1 、 2 、应为-225万元、-250万元，下次修订时我们会考虑更正该笔误。
3 、 4 、是，可以这样理解。